【裁判字號】    94,訴,500
【裁判日期】    950117
【裁判案由】    毒品危害防制條例
【裁判全文】
臺灣士林地方法院刑事判決               94年度訴字第500號
公  訴  人  臺灣士林地方法院檢察署檢察官
被      告  甲○○
                      樓
上列被告因毒品危害防制條例案件，經檢察官提起公訴（94年度
毒偵字第1005、1129號）及移送併辦（94年度毒偵字第1388、17
50、2237號），經訊問被告後，被告為認罪之答辯，本院合議庭
裁定由受命法官獨任改以簡式審判程序審理並判決如下：
    主  文
甲○○連續施用第一級毒品，處有期徒刑壹年，如附表所示毒品
沒收銷燬，其餘物品沒收。
    事  實
一、甲○○前有多項前科，最近一次係於民國88年間因三犯施用
    毒品案件經本院89年度易字第149 號判處有期徒刑1 年；於
    89年間因竊盜案件，經本院89年度易字第287 號判處有期徒
    刑2 年；因4 犯施用毒品案件，經臺灣板橋地方法院判處有
    期徒刑1 年8 月，經上訴後，臺灣高等法院以90年度上訴字
    第221 號改判處有期徒刑1 年2 月確定；於89年間因違反槍
    砲彈藥刀械管制條例案件，經臺灣板橋地方法院89年度重訴
    字第31號判處有期徒刑1 年2 月，經上訴駁回確定；於89年
    間因轉讓毒品案件，經本院89年度訴字第557 號判處有期徒
    刑5 年（認定意圖販賣而持有），經上訴後，臺灣高等法院
    以90年度上訴字第3201號撤銷改判處有期徒刑1 年確定（認
    定轉讓未遂），經合併接續執行，於93年9 月23日縮刑假釋
    出獄，假釋期間至96年4 月19日方屆滿（現仍於假釋期間中
    ，故不構成累犯）。又前後3 次因施用毒品案件，第1 、2
    次分別經本院以88年度毒聲字第937 號、88年度毒聲字第
    1638 號 裁定送觀察、勒戒後，均認無繼續施用毒品之傾向
    ，由臺灣士林地方法院檢察署檢察官分別以88年度偵字第
    5160號及88年度毒偵字第204 號不起訴處分確定；第3 次再
    因施用毒品案件，經本院以89年度毒聲字第203 號裁定送戒
    治處所施以強制戒治1 年，嗣經裁定停止戒治，並於90年2
    月14日釋放出所，而於90年8 月24日戒治期滿。詎其仍不知
    悔改，於90年8 月24日戒治釋放期滿後5 年內，且係在前案
    假釋期間內，仍未戒除施用毒品之惡習，仍基於施用第一級
    毒品海洛因之概括犯意，於94年4 月初起至94年10月初止，
    連續於其位於臺北市士林區○○○路○ 段106 巷116 號1 樓
    住處，以海洛因摻入香菸點燃吸食或注射針筒注射皮下組織
    之方式，施用第一級毒品海洛因多次（頻率為1 個星期1 次
    或2 至3天1次或1 天數次左右），嗣於附表所示之時、地查
    獲，並扣得如附表各編號所示之毒品及物品，始查悉上情。
二、案經臺灣士林地方法院檢察署觀護人、臺北市政府警察局士
    林分局報請臺灣士林地方法院檢察署檢察官偵查起訴及移送
    併辦。
    理  由
一、上揭事實業據被告甲○○於本院審理時（本院卷第80至84頁
    審判筆錄參照）坦承不諱，而被告先後多次為警查獲後所採
    集之尿液，經送臺灣尖端先進生技醫藥股份有限公司（以下
    簡稱尖端公司）、臺灣檢驗科技股份有限公司（以下簡稱臺
    灣檢驗公司）以「酵素免疫分析法」初步檢驗、「氣相層析
    質譜儀法」確認檢驗之檢驗結果，均呈嗎啡陽性反應，分別
    有尖端公司94年5 月5 日（毒偵第1005號卷第3 頁）、94年
    5 月25日（毒偵第1129號卷第3 頁）、94年5 月27日（毒偵
    第1388 號 卷第10頁）、臺灣檢驗公司94年8 月12日（毒偵
    第1750號卷第50頁）、94年10月26日（毒偵第2237號卷第79
    頁）濫用藥物尿液檢驗報告附卷可參。而附表各編號查獲之
    毒品，經以氣相層析質譜儀鑑驗結果亦確為海洛因成分，有
    法務部調查局94年9 月23日調科壹字第040003951 號鑑驗通
    知書（毒偵第1750號卷第79頁）附卷可參，此外並有扣案如
    附表各編所示之物可佐，足認被告自白與事實相符可以採信
    ，前開事實應可認定。又被告前於88年間分別因施用毒品案
    件，經法院裁定觀察、勒戒後，均認無繼續施用毒品之傾向
    ，均由檢察官不起訴處分，3 犯施用毒品案件，經法院裁定
    送戒治處所施以強制戒治1 年，嗣經裁定停止戒治，並於90
    年2 月14 日 釋放出所，迄於90年8 月24日戒治期滿等情，
    亦有臺灣高等法院被告全國前案紀錄表附卷可憑，是被告本
    件係於強制戒治執行完畢釋放後5 年內再犯。本件事證明確
    ，被告犯行洵堪認定。
二、核被告甲○○所為，係犯毒品危害防制條例第10條第1 項之
    施用第一級毒品罪。被告施用第一級毒品海洛因前持有海洛
    因之低度行為，應為施用海洛因之高度行為所吸收，不另論
    罪。又被告先後多次施用海洛因之犯行，時間密接，方法相
    同，觸犯構成要件相同之罪，顯係基於概括犯意為之，應為
    連續犯，應依刑法第56條之規定，論以連續施用第一級毒品
    一罪，並加重其刑。公訴意旨雖僅就被告於94年4 月27日台
    灣士林地方法院檢察署觀護人採集尿液時往前回溯120 小時
    內之某時起，起至同年5 月18日該署觀護人採集尿液時往前
    回溯120 小時內之某時止施用海洛因之犯行為起訴，而未就
    被告其餘施用海洛因犯行於起訴書中敘及，然此未敘及部分
    ，因與前開經起訴並論罪科刑部分有連續犯裁判上一罪之關
    係，本於審判不可分原則，本院自得併予審究。爰審酌被告
    前已經強制戒治治療程序，竟仍無法戒除毒品復又再犯本件
    犯行，顯示其定力不足、意志不堅、易受外界誘惑，惟本件
    犯後尚能坦承犯行，態度尚稱良好，及其手段，犯罪時所受
    之刺激、其品性、生活狀況、智識程度等一切情狀，量處如
    主文所示之刑，以示懲儆。扣案如附表各編號所示之毒品，
    係屬本案查獲供被告施用之第一級毒品，不問屬於犯人與否
    ，應依毒品危害防制條例第18條第1 項前段之規定沒收銷燬
    之。又扣案如附表各編號之物品，係被告所有供本件注射、
    燒烤毒品，而用以施用毒品犯罪所用之物，業據被告於本院
    審理時供明在卷，應依刑法第38條第1 項第2 款宣告沒收。
三、據上論斷，應依刑事訴訟法第273 條之1 第1 項、第299 條
    第1 項前段，毒品危害防制條例第10條第1 項、第18條第1
    項前段，刑法第11條、第56條、第38條第1 項第2 款，判決
    如主文。
本案經檢察官盧美如到庭執行職務。
中    華    民    國    95    年    1     月    17    日
                  刑事第三庭法  官  王沛雷
以上正本證明與原本無異。
如不服本判決，應於判決送達後10日內，向本院提出上訴狀。
                            書記官  蘇彥宇
中    華    民    國    95    年    2     月    6     日
附錄本判決論罪科刑依據之法條：
毒品危害防制條例第10條第1項：
施用第一級毒品者，處 6 月以上 5 年以下有期徒刑。
附表：
┌──┬────────┬─────────┬──────────┬──────────────┐
│編號│查獲日期        │查獲地點          │查獲經過            │扣案與施用犯行有關之物品及數│
│    │                │                  │                    │量                          │
├──┼────────┼─────────┼──────────┼──────────────┤
│一  │94年4月27日     │臺灣士林地方法院檢│因假釋保護管束經觀護│無                          │
│    │                │察署觀護人室      │人採尿送驗後，結果呈│                            │
│    │                │                  │鴉片類陽性反應，始查│                            │
│    │                │                  │悉上情。            │                            │
├──┼────────┼─────────┼──────────┼──────────────┤
│二  │94年5月18日     │臺灣士林地方法院檢│因保護管束經觀護人採│無                          │
│    │                │察署觀護人室      │尿送驗後，結果呈鴉片│                            │
│    │                │                  │類陽性反應，始查悉上│                            │
│    │                │                  │情。                │                            │
├──┼────────┼─────────┼──────────┼──────────────┤
│三  │94年5月18日11時 │臺北市○○區○○路│甲○○為臺北市政府警│無                          │
│    │45分許          │80號              │察局士林分局列管毒品│                            │
│    │                │                  │調驗人口，經該局員警│                            │
│    │                │                  │通知其到場採尿送驗後│                            │
│    │                │                  │，結果呈鴉片類陽性反│                            │
│    │                │                  │應，始查悉上情。    │                            │
├──┼────────┼─────────┼──────────┼─┬────────────┤
│四  │94年7月26日18時 │臺北市士林區延平北│經員警持搜索票前往前│A │第一級毒品海洛因（驗餘淨│
│    │20分            │路7段106巷116 號  │開地址搜索，並查獲右│  │重零點零參公克）。      │
│    │                │                  │揭物品。            ├─┼────────────┤
│    │                │                  │                    │B │注射針筒貳支。          │
│    │                │                  │                    ├─┼────────────┤
│    │                │                  │                    │C │吸管壹支。              │
├──┼────────┼─────────┼──────────┼─┼────────────┤
│五  │94年10月13日8時 │臺北市士林區延平北│因員警發現甲○○所駕│A │注射針筒貳支。          │
│    │30分許          │路7段106巷94弄前  │駛之LF－2167號自用小├─┼────────────┤
│    │                │                  │貨車為失竊車輛，上前│B │鏟管壹支。              │
│    │                │                  │盤詰，並於車內查獲右│  │                        │
│    │                │                  │揭品。              │  │                        │
└──┴────────┴─────────┴──────────┴─┴────────────┘


司法院資訊處製作；財團法人民間司法改革基金會備份。
